【裁判字號】    94,訴,4047
【裁判日期】    950113
【裁判案由】    毒品危害防制條例
【裁判全文】
臺灣高雄地方法院刑事判決              94年度訴字第4047號
公  訴  人  臺灣高雄地方法院檢察署檢察官
被      告  甲○○
                    （另案在臺灣高雄監獄執行中）
上列被告因違反毒品危害防制條例案件，經檢察官提起公訴（94
年度毒偵字第6633號），嗣因被告就被訴事實為有罪之陳述，經
本院合議庭裁定由受命法官獨任適用簡式審判程序審理，本院判
決如下：
    主  文
甲○○施用第一級毒品，處有期徒刑柒月，扣案之第二級毒品甲
基安非他命伍包（均含包裝袋，驗前毛重拾點零捌公克，驗後毛
重拾點零伍公克）、玻璃球吸食器壹個均沒收銷燬之。
    事  實
一、甲○○前於民國88年間，因違反毒品危害防制條例案件，經
    本院裁定送觀察、勒戒後，認有繼續施用毒品之傾向，復經
    本院裁定令入戒治處所施以強制戒治1 年，後經裁定停止戒
    治，所餘戒治期間，付保護管束，直至89年8 月19日戒治期
    滿，未經撤銷，其仍不知悔改，在前述強制戒治處分執行完
    畢釋放後5 年內，復基於施用第二級毒品之概括犯意，自94
    年6 月間某日起至同年7 月13日某時止，在高雄市○○○路
    87巷31號2 樓之2 ，以玻璃球吸食器燒烤吸食其煙霧之方式
    ，連續施用第二級毒品甲基安非他命多次（檢察官起訴書誤
    載為安非他命）；復承前施用第二級毒品，及基於施用第一
    級毒品之犯意，於94年7 月14日晚間7 時5 分許採尿時回溯
    24 小 時內之某時（不含為警逮捕之公權力拘束期間），在
    高雄市○○○路87巷31號2 樓之2 ，以將第一級毒品海洛因
    與第二級毒品甲基安非他命一同置入玻璃球吸食器內以火燒
    烤後吸食煙霧之方式，同時施用第一級毒品海洛因及第二級
    毒品安非他命1 次，嗣為警於94年7 月14日下午4 時30分許
    ，在高雄市三民區○○○路87巷口查獲，並扣得第二級毒品
    甲基安非他命5 包（驗前毛重10.08 公克，驗後毛重10.05
    公克）及玻璃球吸食器1 個。
二、案經高雄縣政府警察局仁武分局報請臺灣高雄地方法院檢察
    署檢察官偵查起訴。
    理  由
一、按本案被告甲○○所犯係死刑、無期徒刑、最輕本刑為3 年
    以上有期徒刑以外之罪，其於準備程序就前揭被訴事實為有
    罪之陳述，經受命法官告知簡式審判程序之旨，並聽取其與
    公訴人之意見後，本院認無不得或不宜改依簡式審判程序進
    行之情事，依刑事訴訟法第273 條之1 第項、第284 條之1
    規定，裁定本案由受命法官獨任進行簡式審判程序，合先敘
    明。
二、上揭犯罪事實，業據被告於本院審理時供認不諱，核與證人
    曾寶玉於警詢時證述之情節相符，並有扣案之晶體5 包、玻
    璃球吸食器1 個在卷足憑，且其經警採集尿液，經送往臺灣
    檢驗科技股份有限公司以GC/MS 氣相層析/ 質譜儀法檢驗結
    果，確呈第一級毒品海洛因代謝後可待因及嗎啡之陽性反應
    ，此有臺灣檢驗科技股份有限公司94年8 月8 日報告編號KＺ
    000000000000濫用藥物尿液檢驗報告1 紙在卷可稽。又經警
    查獲之晶體5 包，經送請高雄醫學大學附設中和紀念醫院檢
    驗結果，確呈甲基安非他命陽性反應，此有該院94年9 月20
    日報告編號0000-000檢驗報告（驗前毛重10 .1 公克，驗後
    毛重10公克）及該院94年12月13日報告編號0000-000檢驗報
    告（驗前毛重10.08 公克，驗後毛重10.05 公克）各1 紙在
    卷足憑。又當日查獲之玻璃球吸食器1 個，經送請高雄醫學
    大學附設中和紀念醫院檢驗結果，確呈甲基安非他命陽性反
    應，亦有該院94年12月13日報告編號0000-000檢驗報告1 紙
    附卷可參，至被告為警於94年7 月14日查獲時所採取之尿液
    ，經送臺灣檢驗科技股份有限公司以EIA 酵素免疫分析法初
    步檢驗結果，呈安非他命類陽性反應，惟再以GC/MS 氣相層
    析/ 質譜儀法確認鑑驗，卻呈安非他命類陰性反應等情，有
    臺灣檢驗科技股份有限公司94年8 月8 日報告編號KＺ000000
    00 0000 濫用藥物尿液檢驗報告1 紙在卷足稽，惟依行政院
    衛生署藥物食品檢驗局81年2 月8 日（81）藥檢壹字第0011
    56號函示，甲基安非他命經口服投與後約百分之70於24 小
    時內自尿中排出，約百分之90於96小時內自尿中排出，由於
    目前國內尿液中甲基安非他命之檢驗僅為鑑定其是否呈陽性
    反應，尚未定其含量，且甲基安非他命成分之檢出與其投與
    方式、投與量、個人體質、採尿時間與檢測儀器之精密度等
    諸多因素有關，因此僅憑尿中呈安非他命陽性反應，並無法
    確實推算吸食時間距採集時間之長短，惟依上述資料推斷，
    最長可能不會超過4 日等情。本案被告自稱最後一次施用甲
    基安非他命之時間係94年7 月13日某時，而其為警採尿之時
    間則為次日晚間7 時5 分許，其當次施用時間距採尿時已逾
    24小時，其中安非他命類部分經確認檢驗雖呈陰性反應，惟
    仍驗有少量甲基安非他命反應，可知此部分確認檢驗雖呈陰
    性反應，然應係被告施用數量較少或代謝較快所致，仍與前
    揭被告自白相符。況前揭檢驗報告初步檢驗結果亦呈安非他
    命類陽性反應，參以被告被查獲時持有第二級毒品甲基安非
    他命及玻璃球1 支等情，則被告於94年6 月間某日起至同年
    7 月13日某時止，施用第二級毒品甲基安非他命部分之自白
    ，核與事實相符，自堪採信。綜上各節，足徵被告任意性之
    自白與事實相符，本案事證已臻明確，被告犯行堪以認定，
    應予依法論科。
三、查被告前於88年間，因違反毒品危害防制條例案件，經本院
    裁定送觀察、勒戒後，認有繼續施用毒品之傾向，復經本院
    裁定令入戒治處所施以強制戒治1 年，後經裁定停止戒治，
    所餘戒治期間，付保護管束，直至89年8 月19日戒治期滿，
    ，此有臺灣高等法院被告前案紀錄表1 份在卷可查，其於前
    案強制戒治執行完畢釋放後5 年內，再犯本案毒品危害防制
    條例第10條第1 項、第2 項之罪，犯罪事證明確，其所為顯
    與該條例第23條第2 項之規定相符，應予依法論科。
四、按海洛因、甲基安非他命分屬毒品危害防制條例第2 條第2
    項第1 、2 款所定之第一、二級毒品，均不得非法持有、施
    用，是核被告所為，係犯毒品危害防制條例第10條第1 項之
    施用第一級毒品罪及同條第2 項之施用第二級毒品罪。被告
    持有第一級毒品海洛因、第二級毒品甲基安非他命進而施用
    ，其持有海洛因、甲基安非他命之低度行為，應為施用之高
    度行為所吸收，均不另論罪。又被告先後多次施用第二級毒
    品甲基安非他命之行為，時間緊接，所犯係構成要件相同之
    罪，顯係基於概括犯意反覆為之，為連續犯，應依法論以一
    罪，並加重其刑。又被告以一施用行為施用第一級毒品海洛
    因及第二級毒品甲基安非他命，為想像競合犯，應從較重之
    施用第一級毒品罪處斷。爰審酌被告施用毒品戕害身心健康
    ，滋生其他犯罪，惡化社會治安，經觀察、勒戒、強制戒治
    後，仍再度多次施用毒品，顯見其戒毒之意志不堅，自制力
    不佳，應有入監矯治之必要，惟念及被告施用毒品，戕害己
    身，本質上屬於病患性行為，且其犯後均已坦承犯行，態度
    尚可等一切情狀，量處如主文所示之刑，以示懲儆。
五、扣案之甲基安非他命5 包（驗前毛重10.08 公克，驗後毛重
    10.05 公克），為查獲之第二級毒品，已如前述，又上開包
    裝袋因包覆甲基安非他命，衡情顯難與毒品完全析離，應依
    毒品危害防制條例第18條第1 項前段規定，併予宣告沒收銷
    燬之；至因鑑驗耗盡之甲基安非他命既已滅失，自無庸再為
    沒收銷燬之諭知。又查獲之玻璃球吸食器1個，經本院送驗
    結果，含有第二級毒品甲基安非他命，業如前述，且客觀上
    難以析離，應依毒品危害防制條例第18條第1 項前段規定，
    予以宣告沒收銷燬之。
據上論斷，應依刑事訴訟法第273 條之1 第1 項、第284 條之1
、第299 條第1 項前段，毒品危害防制條例第10條第1 項、第2
項、第18條第1 項前段，刑法第11條、第55條，判決如主文。
本案經檢察官乙○○到庭執行職務。
中    華    民    國    95    年    1     月    13    日
                  刑事第九庭    法  官  謝梨敏
以上正本證明與原本無異。
如不服本判決，應於判決送達後10日內，向本院提出上訴狀。
                                書記官  林志衡
中    華    民    國    95    年    1     月    13    日
毒品危害防制條例第10條
施用第一級毒品者，處6月以上5年以下有期徒刑。
施用第二級毒品者，處3年以下有期徒刑。


司法院資訊處製作；財團法人民間司法改革基金會備份。
